臺灣桃園地方法院刑事判決　　　　　　　 96年度易字第286號
公　訴　人　台灣桃園地方法院檢察署檢察官
被　　　告　戊○○
　　　　　　　　　　號2樓
　　　　　　　　　　2樓
　　　　　　　　　　（現另案於台灣台北監獄執行中）
上列被告因竊盜案件，經檢察官提起公訴（95年度偵字第23118
號），本院判決如下：
    主  文
戊○○共同連續結夥三人以上，攜帶兇器竊盜，累犯，處有期徒
刑壹年。扣案如附表二所示之物均沒收。
    事  實
一、戊○○前因違反麻醉藥品管理條例案件，經臺灣花蓮地方法
    院於民國82年3 月27日以81年度訴字第432 號判處應執行有
    期徒刑10年確定，於87年1 月26日縮短刑期假釋出監，並於
    91年6 月21日期滿未經撤銷假釋，其未執行之刑，以已執行
    論。
二、緣案外人己○○（業經臺灣高等法院以95年度上訴字第1391
    號判處有期徒刑3 年4 月，刑前強制工作3 年確定）前曾自
    組竊車集團，在台北縣、鄰近地區行竊，而該竊車集團於94
    年4 月14日遭警破獲後，己○○乃逃匿至臺南，欲另結夥他
    人共同竊車，遂找戊○○加入，戊○○遂意圖為自己不法所
    有，與己○○、乙○○（業經臺灣高等法院以95年度上訴字
    第1391號判處有期徒刑1 年4 月確定）共同基於竊盜之概括
    犯意聯絡，自94年5 月19日起至同年6 月22日止，於附表一
    所示之時、地，由戊○○、己○○與乙○○，或戊○○、己○○、乙○○與某真實姓名年籍不詳之成年男子（詳細犯罪
    行為人詳如附表一），由乙○○負責搭載渠等到行竊現場，
    推由戊○○、己○○下車，持己○○所有、且客觀上對於人
    之生命、身體具有危險性而足為兇器使用如附表二編號一至
    九所示之活動扳手、萬能鉗、虎口鉗、T 型扳手、一字型扳
    手、六角型扳手、梅花扳手、挫刀、破壞玻璃用定點撞針器
    ，及附表二編號十、十一所示自製鑰匙、汽車行動電腦等作
    案工具下車行竊，而乙○○、另名男子則在場把風接應之方
    式，竊取如附表一編號一至四所示之自用小客車，並於附表
    一編號一至三之自用小客車得手後，再由己○○或戊○○將
    贓車駛往如附表一所示收贓者指定之處所交車，而渠等著手
    竊取附表一編號四所示之車輛、進入該車內後，因未能發動
    該車，故未能將之駛離而未得逞。嗣於94年6 月24日12時41
    分許，己○○與乙○○2 人駕駛上開附表一編號三所示之贓
    車欲前往台南，行經苗栗縣通宵鎮○○○○路132 公里北上
    路口時，為警攔檢查獲，並扣得己○○所有、供竊取車輛所
    用之附表二所示之作案工具，嗣經己○○、乙○○供出戊○○乃係共犯後，始循線查獲上情。
三、案經臺灣彰化地方法院檢察署檢察官自動檢舉偵查後起訴。
    理  由
壹、程序部分
一、按被告以外之人於審判外之陳述，雖不符刑事訴訟法第159
    條之1 至第159 條之4 之規定，而經當事人於審判程序同意
    作為證據，法院審酌該言詞陳述或書面陳述作成時之情況，
    認為適當者，亦得為證據。當事人、代理人或辯護人於法院
    調查證據時，知有第159 條第1 項不得為證據之情形，而未
    於言詞辯論終結前聲明異議者，視為有前項之同意，刑事訴
    訟法第159 條之5 定有明文。本件證人即被害人丙○○、庚○○、一銀租賃股份有限公司職員張欽彰等人、證人即共犯
    己○○、乙○○於警詢所為之證述，雖不符合刑事訴訟法第
    159 條之1 到第159 之4 之傳聞例外規定，惟對於上開證人
    之警詢筆錄，被告於本院審理時已同意有證據能力、或未聲
    明異議而視為同意有證據能力，本院審酌上開言詞陳述或書
    面陳述作成時之情況，上開證人即被害人之警詢筆錄僅係陳
    述被害經過，而證人己○○、乙○○則係自白作案經過，自
    具任意性，應認為適當，依前開規定，其等於警詢所為之指
    述，自得採為證據，合先敘明。
二、次按刑事訴訟法第159 條之1 所稱得為證據之被告以外之人
    於審判外向法官所為之陳述，得為證據，乃同法第159 條第
    1 項所謂得作為證據之「法律有規定者」之一，為有關證據
    能力之規定，係屬於證據容許性之範疇。而被告之反對詰問
    權，雖屬憲法第8 條第1 項規定「非由法院依法定程序不得
    審問處罰」之正當法律程序所保障之基本人權及第16條所保
    障之基本訴訟權，不容任意剝奪。但詰問權係指訴訟上被告
    有在公判庭當面詰問證人，以求發現真實之權利，應認被告
    具有處分權，非不得由被告放棄對原供述人之反對詰問權。
    此與證據能力係指符合法律所規定之證據適格，而得成為證
    明犯罪事實存在與否之證據資格，性質上並非相同，尚未經
    被告行使詰問權之被告以外之人於審判外向法官所為之陳述
    ，應屬未經完足調查之證據，非謂無證據能力，不容許作為
    證據。否則，如被告以外之人於本案審判中所為之陳述，與
    其先前在另案法官審判外所為之陳述不符時，既謂後者無證
    據能力，依同法第155 條第2 項規定，即應悉數摒除不用，
    僅能採取其於本案審判中之陳述作為判斷之依據，按之現行
    刑事訴訟法關於傳聞證據排除例外之規定，殊難謂為的論，
    最高法院95年度台上字第6675號著有判決可資參照。查證人
    己○○於另案審理中，以被告身分所為之陳述，及以證人身
    分經具結後所為之陳述，雖就本案被告而言，為被告以外之
    人於審判外之陳述，然上開陳述乃係審判外向法官所為之陳
    述，被告於準備程序中已陳明對證具能力並無益見，且經本
    院傳喚該證人到庭行交互詰問，予被告對其前先陳述反對詰
    問之機會，故證人己○○於審判外所為之上開陳述，應有證
    據能力，並經完足調查，得作為本案裁判之基礎，合先敘明
    。
貳、實體部分
一、訊據被告戊○○固坦承曾依己○○指示，自台南駕駛連同附
    表一編號一所示自用小客車在內共2 、3 輛自用小客車北上
    交給其他人之事實（見本院卷第111 頁），惟矢口否認有何
    竊盜犯行，辯稱：伊並未參與行竊，且伊在駕駛第一輛車（
    即附表一編號一所示車輛）時不知該車為贓車，是到駕駛第
    2 、3 部車才知道是贓車云云（見本院卷第111 頁）。
二、經查，附表一所示被害人所有之車輛，於附表一所示之時間
    、地點遭竊（其中附表一編號四車輛並未得逞）一情，有證
    人即被害人丙○○、庚○○、一銀租賃股份有限公司職員張
    欽彰等於警詢中陳述被害之情節在卷可稽（見台中縣警察局
    中縣警刑大偵四字第0940018805號刑案偵查卷宗第74、75、
    77 、7 8頁，台中縣警察局中縣警刑四字第0940011429號刑
    案偵查卷宗第27、28頁，均參見本院依職權調閱之臺灣高等
    法院95年度上訴字第1391號全卷資料），及證人即共犯己○○、乙○○於警詢、本院審理中具結證述竊取上開車輛情節
    可按（詳後述），復有車輛竊盜、車牌失竊資料個別查詢報
    表－查詢車輛認可資料4 紙、贓物認領保管單、台中縣警察
    局車輛尋獲電腦輸入單各1 紙在卷可稽（見台中縣警察局中
    縣警刑四字第0940014804號刑案偵查卷宗第134 、138 、14
    2 頁，台中縣警察局中縣警刑四字第094001 1429 號刑案偵
    查卷宗第29至31頁），此部分事實首堪認定。上開車輛，係
    由被告與己○○、乙○○，或被告與己○○、乙○○、另名
    男子，自94年5 月19日起至94年6 月22日止，於附表一所示
    之時、地，由被告與己○○持附表二所示之作案工具，而乙○○等人在場把風接應之方式，竊取如附表一所示之自用小
    客車等情，亦有證人即共犯乙○○於警詢中陳述、於本院審
    理時經交互詰問具結證述（見台中縣警察局中縣警刑四字第
    0940011429號刑案偵查卷宗第25頁、見本院卷第98至106 頁
    ）、證人即共犯己○○於警詢中陳述、檢察官訊問時具結證
    述、另案審理時具結證述、另案審理時供述共犯竊盜情節在
    卷可按（見台中縣警察局中縣警刑四字第0940014804號刑案
    偵查卷宗第15頁、台中縣警察局中縣警刑四字第0940014804
    號刑案偵查卷宗第44頁、臺灣士林地方法院檢察署94年度偵
    字第11268 號偵查卷第46、47頁、臺灣台南地方法院檢察署
    95年度偵字第2169號偵查卷第16、17頁、臺灣彰化地方法院
    94 年 度訴字第1304號卷(一)第39頁、卷(二)第12頁、卷(四)第9
    、14 頁 、臺灣高等法院95年度上訴字第13 91 號卷第270
    頁），此外，復有如附表二所示之活動扳手、萬能鉗、虎口
    鉗、T 型扳手、一字型扳手、六角型扳手、梅花扳手、挫刀
    及破壞玻璃用定點撞針器、自製鑰匙、汽車行動電腦等扣案
    可證，亦可認定。
三、被告雖矢口否認犯行，並以前詞置辯，然查，據證人乙○○
    證稱：
  (一)於94年6 月25日警詢中陳稱：94年6 月22日凌晨3 、4 點時
    ，伊有與己○○（長腳）、「小龍」3 人一同駕車前往新店
    偷車（原車牌CY－7790號），伊在車上負責把風，由己○○
    、「小龍」下車行竊等語（見台中縣警察局中縣警刑四字第
    0940011429號刑案偵查卷宗第25頁）；
  (二)於本院審理時經交互詰問具結證稱：伊認得戊○○、己○○
    ，平常伊稱呼己○○「高腳仔」或「矮仔」（台語），伊知
    道戊○○叫「小龍」，伊有和己○○、戊○○到台南縣永康
    市○○里○○○路123 巷口前竊車，該次到場之後，係由己○○、戊○○他們2 人下車行竊，伊則在車上把風，得手後
    ，戊○○就上伊的車，由己○○開贓車，伊則搭載戊○○回
    到己○○住處，伊就回家了，伊記得在台南縣永康市○○里
    ○○○路123 巷口前那次偷的車就是SUZUKI廠牌的車（見本
    院卷第103 、104 頁）；己○○打電話給伊叫伊去己○○位
    於台南的住處搭載他，伊到那裡時，就看到戊○○，他們2
    人就一起上伊的車，伊3 人就一起到到台南仁德鄉○○○○
    道下面去偷車，伊記得忠義路就在該交流道下，該次偷車就
    是94年5 月28日在台南縣仁德鄉○○路267 號前竊取車牌號
    碼J3－5289號自用小客車這次，那次由伊開自己的車搭載己○○、戊○○2 人到現場，由戊○○、己○○2 人下車去行
    竊，伊負責在車上把風，得手後，「小龍」上伊的車，己○○則開贓車離開（見本院卷第99頁），伊記得在台南竊車的
    部分，戊○○有去兩次（見本院卷第104 頁）；伊有在94年
    6 月22日凌晨3 時許，到基隆市百福社區竊取車牌號碼CY－
    7790號NISSAN -CEFIRO自用小客車，當天伊和己○○、戊○○3 個人先去偷CEFIRO，同一天稍後再一起去偷另一部車，
    伊確定百福社區該次是三個人，之後伊3 個人再去接一個伊
    不認識的成年男子，4 個人一起去偷新店市○○路附近之BM
    W 廠牌自小客車（見本院卷第101 、105 頁）；伊有在94年
    6 月22日上午5 時許到台北縣新店市○○路附近竊取BMW 汽
    車，那次有進入該車駕駛座但無法發動車輛，發不動，所以
    沒有偷成，該次參與行竊之人有伊、己○○、「小龍」就是
    戊○○、另一個伊不知道名字的成年男子；伊記得在北部竊
    車有3 次，其中1 次沒有偷成功，有2 次是同一天，就是伊
    看到戊○○參與一起偷車的這2 次等語（見本院卷第100 、
    105 頁）；證人乙○○係本案共犯，惟渠所涉犯行業經臺灣
    高等法院以95年度上訴字第1391號判處有期徒刑1 年4 月確
    定，有該案判決書影本、臺灣高等法院被告前案紀錄表各1
    件在卷可稽，且坦認自身犯行，就共犯竊盜情節亦能逐一詳
    述，未見有何推諉之意，難認渠有卸免推責誣陷本案被告情
    形，況證人與被告間無夙怨仇恨，又經具結，豈有無端設詞
    構陷被告反自招偽證刑責之理，再證人乙○○就戊○○所參
    與之行竊次數情形（台南2 次、北部2 次）、各次竊車之具
    體經過（北部2 次係在同日、係先去偷CEFIRO、同日再去偷
    BMW） 、渠等間如何行竊分工（戊○○與己○○下車行竊、
    伊在車上把風）、乃至於所竊之車種、廠牌如何（SUZUKI廠
    牌、CEFIRO廠牌、BMW 廠牌）等細節之處，均能娓實詳述，
    而證人乙○○猶能清楚記憶被告綽號「小龍」，且於審理中
    當庭指認「我確定我得你（即被告）」（見本院卷第105 頁
    ），依證人乙○○與被告見面不止一次，猶知悉被告綽號「
    小龍」，彼此間又多次與己○○共同結夥行竊，被告亦不否
    認與共犯己○○認識且駕己○○所竊贓車一情等節，則證人
    乙○○於共同行竊時縱不知被告之真實姓名，對於被告之外
    型、特徵應可辨別，而無誤認之虞，其當庭之指認被告，當
    有證據能力，且甚為可信，是證人乙○○所上開所述，洵屬
    可信。
  (三)且據證人己○○於94年6 月29日警詢中陳稱：戊○○係伊的
    車手等語（見台中縣警察局中縣警刑四字第0940014804號刑
    案偵查卷宗第15頁）；於94年8 月15日警詢中再陳稱：戊○○有跟伊共同竊取約6 部汽車等語（見台中縣警察局中縣警
    刑四字第0940014804號刑案偵查卷宗第44頁）；於94年12月
    12日檢察官訊問時具結證稱：伊認識戊○○，認識約10年，
    一起關過，伊與戊○○在台南一起偷過1 、2 次等語（臺灣
    士林地方法院檢察署94年度偵字第11268 號偵查卷第46、47
    頁）；於95年2 月7 日偵查中再度具結證稱：伊承認與戊○○一起偷車，但沒有偷那麼多輛，伊跟戊○○去偷的，有1
    、2 次是CEFERO，伊有和戊○○、乙○○去CEFIRO3.0 車等
    語（見臺灣台南地方法院檢察署95年度偵字第2169號偵查卷
    第16、17頁）；於94年8 月3 日另案法官訊問時供稱：車牌
    號碼CY－7790號自用小客車係伊和乙○○、「小龍」偷的（
    見臺灣彰化地方法院94年度訴字第1304號卷(一)第39頁）；於
    94 年10 月7 日另案於法院審理中以證人身分具結證述：戊○○是與伊一起偷車的，綽號也叫「小龍」等語（見臺灣彰
    化地方法院94年度訴字第1304號卷(二)第12頁）；於95年4 月
    6 日另案法官訊問時供稱：劉克強、袁光明被抓之後，伊就
    去找乙○○、「小龍」即戊○○偷車，伊有在94年6 月22日
    ，由乙○○把風，與戊○○在基隆市七堵區竊取CY－7790號
    自用小客車等語（見臺灣彰化地方法院94年度訴字第1304號
    卷(四)第9 、14頁）；於95年11月8 日另案於高院審理中供稱
    ：就原審認定伊與戊○○、乙○○共同多次竊取自小客車之
    事實，並無意見等語（見臺灣高等法院95年度上訴字第1391
    號卷第270 頁）；由上觀之，證人己○○一再指明「戊○○
    」即係「小龍」，伊有與被告共同竊車，且己○○猶於警詢
    指認戊○○口卡係「小龍」（見台中縣警察局中縣警刑四字
    第0940014804號刑案偵查卷宗第25頁），證人己○○自承與
    被告戊○○認識約10年，2 人曾同在監執行，與被告長期且
    近距接觸，衡情渠對被告之外型、特徵應已可辨別，自無誤
    認之虞，是其前開所述，自屬可信，被告確有與證人己○○
    、乙○○等人共同竊車，堪可認定。證人己○○雖於本院審
    理時改稱：共同竊車之「小龍」另有其人，並非被告，被告
    僅係幫伊開贓車云云（見本院卷第93頁），惟此與證人己○○先前歷次所陳不合，已難採信，且己○○復未指明所稱另
    有其人究係何人（見本院卷第96頁），再者，果「小龍」並
    非被告一情為真，何以己○○另案偵、審中對此始終隻字未
    提？又焉有一再指明「戊○○」即係「小龍」之理。何況證
    人己○○與被告相識達10年，2 人交情匪淺，亦無仇恨，若
    被告戊○○未參與行竊，證人己○○豈有誣陷被告之理，況
    己○○無論指明共犯何人，均無礙於自己罪責之認定，是證
    人己○○上開於本院審理中所述，要屬迴護被告之詞，並不
    可採，以己○○前開於警詢、偵查、另案法院審理中所述，
    較為可採。至於被告戊○○參與行竊之次數、時間、地點，
    因證人己○○所組竊車集團犯案次數頗多，此有本院依職權
    調取之臺灣高等法院95年度上訴字第1391號全卷資料在卷可
    按，難期渠能正確清楚辨識，乙○○所作案相較為少，且亦
    具體翔實陳述行竊情節如前，是本件關於被告行竊之時間、
    地點、次數應以證人乙○○所述，較為可信，併此敘明。
  (四)綜上所述，被告竊盜犯行事證明確，堪予認定，應依法論科。
四、查被告戊○○行為後，刑法部分條文業經修正公布，並於95
    年7 月1 日施行。修正後刑法第2 條第1 項之規定，係規範
    行為後法律變更所生新舊法律比較適用之準據法，於修正後
    刑法施行後，應適用修正後刑法第2 條第1 項規定之從舊從
    輕之原則為比較，經查，修正前刑法第56條有關連續犯之規
    定，本質上為數罪，其法律效果，為以一罪論得加重其刑，
    此次修正後刑法第56條連續犯之規定，則已刪除，亦即連續
    多次犯構成要件相同之犯罪行為，須數罪併罰。是此次修正
    對於連續犯為數罪之本質並無改變，僅其法律效果更異而已
    ，以修正前之論以連續犯之規定較有利於被告，依修正後刑
    法第2 條第1 項前段、後段規定之「從舊、從輕」原則，自
    應適用被告行為時之法律，即修正前刑法第56條規定予以論
    處。
五、按刑法第321 條第1 項第3 款之攜帶兇器竊盜罪，係以行為
    人攜帶兇器竊盜為其加重條件，此所謂兇器，其種類並無限
    制，凡客觀上足對人之生命、身體、安全構成威脅，具有危
    險性之兇器均屬之，且祇須行竊時攜帶此種具有危險性之兇
    器為已足，並不以攜帶之初有行兇之意圖為必要，最高法院
    79年台上字第5253號著有判例可資參照。查被告與共犯己○○、乙○○行竊時所攜帶如附表二編號一至九所示之活動扳
    手、萬能鉗、虎口鉗、T 型扳手、一字型扳手、六角型扳手
    、梅花扳手、挫刀、破壞玻璃用定點撞針器等物均屬金屬質
    地尖銳之物，足以殺傷人生命、身體之器械，顯為具有危險
    性之兇器。次按刑法上結夥三人之認定，係指在場共同實施
    犯罪或在場分擔犯罪之實施之共同正犯已達3 人，固不包括
    非在場之同謀共同正犯，然對在場把風之共犯，雖未直接實
    施竊盜構成要件行為，既係在場之人，且把風亦屬分擔行為
    之一部，其人當有結夥之該當，此有最高法院76年度台上字
    第6676號判決可參。是核被告戊○○就附表一編號一至三所
    為，係犯刑法第321 條第1 項第3 款、第4 款之結夥三人以
    上、攜帶兇器竊盜既遂罪，就附表一編號四所為，係犯同法
    第321 條第2 項、第1 項第3 款、第4 款之結夥三人以上、
    攜帶兇器竊盜未遂罪，被告與己○○、乙○○間就附表一編
    號一至三所示之犯行，與己○○、乙○○、某真實姓名年籍
    不詳之成年男子間就附表一編號四之犯行，有犯意聯絡及行
    為分擔，為共同正犯。被告就附表一所載之各次竊盜犯行，
    時間緊接，所犯構成要件相同，顯係基於概括犯意反覆而為
    ，為連續犯，應依修正前刑法第56條規定論以較重之刑法第
    321 條第1 項第3 款、第4 款之結夥三人以上、攜帶兇器竊
    盜既遂罪，並加重其刑。起訴意旨雖被告所為亦有刑法第32
    1 條第1 項第2 款「毀越門扇、牆垣或其他安全設備而犯之
    」情形云云，然起訴書並未載明被告或其共犯有何「毀越門
    扇、牆垣或其他安全設備而犯之」之犯罪事實，而公訴人亦
    未具舉證證明被告有何「毀越門扇、牆垣或其他安全設備而
    犯之」之行為，況本案竊盜之標的乃自用小客車，亦難想像
    於行竊時有何「門扇、牆垣或其他安全設備」可遭毀越，公
    訴意旨尚有未洽，附此敘明。被告有事實欄一所載之有期徒
    刑科刑、執行紀錄，此有臺灣高等法院被告前案紀錄表在卷
    可稽，其受有期徒刑執行完畢後，5 年以內故意再犯有期徒
    刑以上之本罪，為累犯，應依刑法第47條第1 項加重其刑，
    並遞加重之（按新法第2 條第1 項之規定，係規範行為後「
    法律變更」所生新舊法比較適用之準據法‧‧‧。故如新舊
    法處罰之輕重相同，即無比較適用之問題，非此條所指之法
    律有變更，即無本條之適用，應依一般法律適用原則，適用
    裁判時法，最高法院95第21次刑事庭會議決議意旨可參。是
    被告行為後，刑法第47條累犯之規定雖有修正，然無論依修
    正前、後之規定，被告所為均構成累犯，其法律效果則無不
    同，揆諸前開決議，此部分自毋庸比較新舊法，逕適用裁判
    時即修正後之刑法第47條第1 項。）。爰審酌被告前有犯罪
    前科紀錄，此有臺灣高等法院被告前案紀錄表1 紙在卷可稽
    ，素行非佳，其年輕力壯，不思以正途謀取財貨，竟夥同他
    人竊車，冀求不勞而獲，竊盜所得不貲，所生損害非輕，附
    表一編號三之車輛已發還被害人，有前揭贓物認領保管單在
    卷可稽，併其生活狀況、品行、智識程度，及犯罪後否認犯
    罪，態度不佳等一切情狀，量處如主文所示之刑。起訴意旨
    雖請求對被告宣告強制工作云云，惟按保安處分係針對受處
    分人將來之危險性所為之處置，以達教化、治療之目的，為
    刑罰之補充制度。我國現行刑法採刑罰與保安處分雙軌制，
    係在維持行為責任之刑罰原則下，為協助行為人再社會化之
    功能，以及改善行為人潛在之危險性格，期能達成根治犯罪
    原因、預防犯罪之特別目的。是保安處分中之強制工作，旨
    在對嚴重職業性犯罪及欠缺正確工作觀念或無正常工作因而
    習慣犯罪者，強制其從事勞動，學習一技之長及正確之謀生
    觀念，使其日後重返社會，能適應社會生活。刑法第90條第
    1 項規定：「有犯罪之習慣或以犯罪為常業或因遊蕩或懶惰
    成習而犯罪者，得於刑之執行完畢或赦免後，令入勞動場所
    ，強制工作」，即係本於保安處分應受比例原則之規範，使
    保安處分之宣告，與行為人所為行為之嚴重性、行為人所表
    現之危險性及對於行為人未來行為之期待性相當之意旨而制
    定，而由法院視行為人之危險性格，決定應否令入勞動處所
    強制工作，以達預防之目的。所謂「有犯罪之習慣」係指對
    於犯罪以為日常之惰性行為，乃一種犯罪之習性，至所犯之
    罪名為何，是否同一，則非所問，最高法院94年度台上字第
    6611號著有判決可資參照。查，本案被告前無竊盜犯罪前科
    紀錄，有臺灣高等法院被告前案紀錄表1 紙在卷可稽，尚難
    據本次竊盜案件，逕認被告有犯竊盜罪之習慣，且所參與竊
    盜之次數僅4 次，復無其他積極之證據足認諭知被告強制工
    作，乃係矯正其竊盜犯行之為一方法，是依憲法比例原則之
    要求，審酌以強制工作之手段間與達成矯正被告犯罪之目的
    間，應合乎一定之比例，並求得法益間之均衡，是本院認尚
    無對被告於刑之執行前令入勞動處所強制工作之必要，故不
    依竊盜犯贓物犯保安處分條例規定，諭知於刑之執行前令入
    勞動場所強制工作。扣案之如附表二所示工具，為共犯己○○所有、供被告犯本件竊盜犯罪所用之物，業經證人己○○
    證述在卷（見本院卷第106 頁），應依刑法第38條第1 項第
    2 款規定均沒收之。
六、不另為無罪之諭知部分：
    公訴意旨略以：被告於附表三所示之時間、地點，與己○○
    持其所有如附表二所示之工具共同竊取如附表三所示之自用
    小客車，因認被告戊○○係犯刑法第321 條第1 項第2 款、
    第3 款之加重竊盜罪嫌云云。按犯罪事實應依證據認定之，
    無證據不得認定犯罪事實。又不能證明被告犯罪者，應諭知
    無罪之判決，刑事訴訟法第15 4條第2 項、第301 條第1 項
    分別定有明文。次按認定不利於被告之事實，須依積極證據
    ，苟積極證據不足為不利於被告事實之認定時，即應為有利
    於被告之認定，更不必有何有利之證據；又事實之認定，應
    憑證據，如未能發現相當證據，或證據不足以證明，自不能
    以推測或擬制之方法，為裁判基礎。而認定被告有罪事實之
    證據，其為訴訟上之證明，須達於通常一般之人均不致有所
    懷疑，而得確信其為真實之程度者，始得作為有罪之認定，
    倘其證明尚未達此一程度，而有合理之懷疑存在，尚難為有
    罪之認定基礎。而證據資料在證據法則上尚有對被告有利之
    存疑時，若無法以客觀之方法排除此項合理之懷疑，依「罪
    疑利益歸於被告原則」，即不得以此項證據作為有罪判決之
    證據，此乃當然。經查，證人乙○○於本院審理時經交互詰
    問具結證稱：伊記得在台南竊車的部分，戊○○有去兩次，
    另一次沒有去，伊有在台南市○區○○路與裕農二街口竊取
    車牌號碼C9－7383號自用小客車，伊有在場，伊開自己的車
    子在場把風，該次竊車之人就是伊和己○○，沒有戊○○（
    見本院卷第102 頁），伊忘記有無至台北市內湖區○○○路
    與無名巷口竊取車牌號碼7287－DC號自用小客車（SUZUKI廠
    牌JIMMY 型號1.3） ，但伊記得在北部竊車有3 次，其中1
    次沒有偷成功，而戊○○僅有參與2 次，即基隆市七堵區百
    福社區、台北縣新店市○○路附近BMW 這兩次等語（見本院
    卷第100 、105 頁）；而觀諸證人己○○前揭所述，明確證
    述台南市○區○○路與裕農二街口該次竊案被告並無參與，
    且就北部地區3 次竊案，亦僅指明基隆市七堵區百福社區、
    BM W自用小客車2 次被告均有參與，並未具體指明被告有參
    與台北市內湖區○○○路與無名巷口該次竊案（詳如前述）
    ，至證人己○○雖曾於警詢中陳稱：戊○○有跟伊共同竊取
    約6 部汽車等語，然因證人己○○前組竊車集團且犯案次數
    頗多，亦難期渠就被告參與行竊之次數清楚辨識，是被告是
    否確實有參與附表三所示二案，即非無疑，而卷內除己○○
    上開概括陳述之供詞外，復查無其他證據足資證明被告確有
    參與附表三所示竊案，尚難形成被告有罪之確信，然公訴人
    認此部分與前揭經起訴而論罪科刑之部分有連續犯之裁判上
    一罪關係，爰不另為無罪之諭知。
據上論斷，應依刑事訴訟法第299 條第1 項前段，修正後刑法第
2 條第1 項前段，行為時刑法第321 條第1 項第3 款、第4 款，
修正前刑法第56條，修正後刑法第28條、第47條第1 項、第38條
第1 項第2 款，判決如主文。
本案經檢察官嵇珮晶到庭執行職務。
中　　華　　民　　國　　96　　年　　5 　　月　　23　　日
                刑事第九庭  審判長 法　官  何信慶
                                   法  官  何燕蓉
                                   法  官  蘇琬能
以上正本證明與原本無異。
如不服本判決，應於判決送達後10日內向本院提出上訴狀（應附
繕本），上訴於臺灣高等法院。
     　　　　　　　　　　　　　　　書記官　邱飛鳴
中　　華　　民　　國　　96　　年　　5 　　月　　24　　日
中華民國刑法第321條
（加重竊盜罪）
犯竊盜罪而有左列情形之一者，處 6 月以上、 5 年以下有期徒
刑：
一  於夜間侵入住宅或有人居住之建築物、船艦或隱匿其內而犯
    之者。
二  毀越門扇、牆垣或其他安全設備而犯之者。
三  攜帶兇器而犯之者。
四  結夥三人以上而犯之者。
五  乘火災、水災或其他災害之際而犯之者。
六  在車站或埠頭而犯之者。
前項之未遂犯罰之。
附表一
┌─┬───┬──┬─────┬─────┬───┬───┬───┐
│編│行為人│犯罪│犯罪地點  │竊取物品  │被害人│收贓者│      │
│號│      │時間│          │          │      │      │      │
├─┼───┼──┼─────┼─────┼───┼───┼───┤
│  │戊○○│94年│台南縣永康│車牌號碼YZ│丙○○│不詳  │      │
│一│己○○│5 月│市安康里中│－6008號自│      │      │      │
│  │乙○○│19日│山南路123 │用小客車（│      │      │      │
│  │（起訴│上午│巷口前    │SUZUKI廠牌│      │      │      │
│  │書漏載│11時│          │1.6）     │      │      │      │
│  │乙○○│許  │          │          │      │      │      │
│  │）    │    │          │          │      │      │      │
├─┼───┼──┼─────┼─────┼───┼───┼───┤
│  │戊○○│94年│台南縣仁德│車牌號碼J3│旺龍起│台南李│      │
│二│己○○│5 月│鄉一甲村忠│－5289號自│重工程│建男  │      │
│  │乙○○│28日│義路267 號│用小客車（│行即蔡│      │      │
│  │（起訴│凌晨│斜前方空地│SUZUKI廠牌│金生  │      │      │
│  │疏漏載│4 時│          │1.6）     │      │      │      │
│  │乙○○│35分│          │          │      │      │      │
│  │）    │許  │          │          │      │      │      │
├─┼───┼──┼─────┼─────┼───┼───┼───┤
│  │戊○○│94年│基隆市七堵│車牌號碼CY│一銀租│      │贓物已│
│三│己○○│6 月│區百福社區│－7790號自│賃股份│      │發回  │
│  │乙○○│22日│          │用小客車（│有限公│      │      │
│  │      │凌晨│          │日產CEFIRO│司    │      │      │
│  │      │3 時│          │廠牌3.0） │      │      │      │
│  │      │許  │          │          │      │      │      │
├─┼───┼──┼─────┼─────┼───┼───┼───┤
│  │戊○○│94年│台北縣新店│車號不詳之│不詳  │      │因無法│
│四│己○○│6 月│市○○路附│BMW 廠牌  │      │      │駛離而│
│  │乙○○│22日│近之不詳地│523 型自用│      │      │未遂  │
│  │、某真│上午│點        │小客車（未│      │      │      │
│  │實姓名│5 時│          │遂）      │      │      │      │
│  │年籍不│許  │          │          │      │      │      │
│  │詳之成│    │          │          │      │      │      │
│  │年男子│    │          │          │      │      │      │
└─┴───┴──┴─────┴─────┴───┴───┴───┘
 附表二
┌──┬────────┬──────────┐
│編號│扣   得   物  品│所       有       人│
├──┼────────┼──────────┤
│ 1  │活動扳手一支    │己○○              │
├──┼────────┼──────────┤
│ 2  │萬能鉗一支      │己○○              │
├──┼────────┼──────────┤
│ 3  │虎口鉗一支      │己○○              │
├──┼────────┼──────────┤
│ 4  │T型扳手四支     │己○○              │
├──┼────────┼──────────┤
│ 5  │一字型扳手四支  │己○○              │
├──┼────────┼──────────┤
│ 6  │六角型扳手二支  │己○○              │
├──┼────────┼──────────┤
│ 7  │梅花扳手二支    │己○○              │
├──┼────────┼──────────┤
│ 8  │挫刀三支        │己○○              │
├──┼────────┼──────────┤
│ 9  │破壞玻璃用定點撞│己○○              │
│    │針器一支        │                    │
├──┼────────┼──────────┤
│ 10 │自製鑰匙四支    │己○○              │
├──┼────────┼──────────┤
│ 11 │汽車行動電腦四組│己○○              │
└──┴────────┴──────────┘
附表三
┌──┬─────┬───────┬─────────┬───────┬───────┬──────┐
│編號│行  為  人│犯  罪  時  間│犯   罪   地   點 │竊  取  物  品│被    害    人│收   贓   者│
├──┼─────┼───────┼─────────┼───────┼───────┼──────┤
│    │己  ○  ○│94年5月23日   │臺南市○區○○路與│ 車號C9-7383號│甲    ○    ○│烏        日│
│ 一 │戊  ○  ○│凌晨4時14分許 │裕農二街口        │ 自小客車     │              │葉   國   明│
│    │          │              │                  │ TOYOTA       │              │            │
│    │          │              │                  │ TERCEL 1.5   │              │            │
├──┼─────┼───────┼─────────┼───────┼───────┼──────┤
│    │己  ○  ○│94年6月8日    │臺北市內湖區新湖一│ 車號7287-DC號│丁    ○    ○│三重某姓名年│
│ 二 │戊  ○  ○│上午7時       │路與無名巷口      │ 自小客車     │              │籍不詳者    │
│    │          │              │                  │ SUZUKI       │              │            │
│    │          │              │                  │ JIMMY 1.3    │              │            │
└──┴─────┴───────┴─────────┴───────┴───────┴──────┘
